【裁判字號】    99,審易,4069
【裁判日期】    991109
【裁判案由】    竊盜
【裁判全文】
臺灣高雄地方法院刑事判決            99年度審易字第4069號
公  訴  人  臺灣高雄地方法院檢察署檢察官
被      告  甲○○
上列被告因竊盜案件，經檢察官提起公訴（99年度偵字第27145
號），被告於準備程序進行中就被訴事實為有罪之陳述，經本院
告知簡式審判程序之旨，並聽取被告與公訴人之意見後，裁定依
簡式審判程序審理，判決如下：
    主  文
甲○○犯攜帶兇器竊盜罪，累犯，處有期徒刑捌月。扣案扳手壹
支沒收。
    事  實
一、甲○○前於民國95年間，因施用毒品案件，經本院以95年度
    訴字第1610號判處有期徒刑7 月確定，於96年4 月5 日縮短
    刑期執行完畢，詎其仍不知悔改，竟意圖為自己不法之所有
    ，於99年8 月17日下午1 時許，攜帶其所有且客觀上得以危
    害人之生命、身體可供兇器使用之扳手1 支，進入泛亞工程
    有限公司（下稱泛亞公司）所有位在高雄市○○區○○路與
    西藏街口臺鐵鐵路地下化工程工地內，竊取價值約新臺幣（
    下同）8,000元之重力座支承角鐵4 組得逞。嗣於同日下午1
    時50分許，在高雄市○○區○○道路與青海路口為警攔查，
    並扣得扳手1 支，始查知上情。
二、案經高雄市政府警察局鼓山分局移送臺灣高雄地方法院檢察
    署檢察官偵查起訴。
    理  由
一、本件被告甲○○所犯係死刑、無期徒刑、最輕本刑為3 年以
    上有期徒刑以外之罪，其於準備程序進行中，就被訴事實為
    有罪之陳述，經受命法官告知簡式審判程序之旨，並聽取當
    事人之意見後，本院合議庭認無不得或不宜改依簡式審判程
    序進行之情形，爰依刑事訴訟法第273 條之1 第1 項規定，
    裁定本件由受命法官獨任進行簡式審判程序。又本件卷內之
    證據資料，依同法第273 條之2 規定，不受同法第159 條第
    1 項關於傳聞法則規定之限制，依法均有證據能力，合先敘
    明。
二、上揭事實，業據被告於本院審理中坦承不諱，核與證人乙○
    ○於警詢中證述（警卷第3 頁）之情節相符，並有高雄市政
    府警察局鼓山分局扣押筆錄及扣押物品目錄表（警卷第19至
    22頁）、贓物認領保管單（警卷第23頁）、照片6 張（警卷
    第24至27頁）等證據在卷可稽，足認被告前開任意性之自白
    與事實相符，得作為被告有罪之證據。又按刑法第321 條第
    1 項第3 款攜帶兇器加重竊盜罪，係以行為人攜帶兇器為其
    加重條件，此所謂兇器，其種類並無限制，凡客觀上足對人
    之生命、身體、安全構成威脅，具有危險性之兇器均屬之；
    且祇須行竊時攜帶此種具有危險性之兇器為已足，並不以攜
    帶之初即有行兇之意圖為必要。查本案業據被告於審理中自
    承用扳手以行竊之，該扳手材質為鐵製、質地堅硬，且前端
    尖銳，有扣案扳手1 支及卷附照片1 張可證，若用以攻擊人
    體，勢將造成人身之傷害，綜此足認被告所持該扳手客觀上
    可對人之生命、身體、安全構成威脅，具有危險性，要屬刑
    法第321 條第1 項第3 款所定兇器無訛，是被告攜帶客觀上
    可為兇器之扳手，進而竊取上開物品，業已該當刑法攜帶兇
    器加重竊盜罪之構成要件甚明。從而，本件事證明確，被告
    犯行堪以認定，應依法論科。
三、核被告所為，係犯刑法第321 條第1 項第3 款之攜帶兇器竊
    盜罪。被告前因施用毒品案件，經本院以95年度訴字第1610
    號判處有期徒刑7 月確定，於96年4 月5 日縮短刑期執行完
    畢乙情，有臺灣高等法院被告前案紀錄表附卷可按，其於受
    有期徒刑執行完畢後，5 年以內故意再犯本件有期徒刑以上
    之罪，為累犯，應依刑法第47條第1 項規定，加重其刑。爰
    審酌被告為身心無礙之人，不思以己力正當賺取財物，反圖
    不勞而獲，任意攜帶具危險性之工具竊取他人財物，不僅侵
    害他人之財產權，更嚴重影響社會治安，所為實有不該，參
    以被告犯後尚知坦承犯行、並未持兇器攻擊他人、攜帶兇器
    之種類及數量、所竊財物之財產價值，及被告之智識程度為
    高中畢業，現從事水泥工，每月收入約30,000元，犯罪動機
    為先前於該工地工作，知道有具財產價值之物可變賣等一切
    情狀，量處如主文所示之刑，以示懲儆。至扣案扳手1 支，
    為被告所有，業據被告供承在卷，且係供被告犯本件加重竊
    盜罪所用之物，應依刑法第38條第1 項第2 款規定宣告沒收
    之。
據上論斷，應依刑事訴訟法第273 條之1 第1 項、第284 條之1
、第299 條第1 項前段，刑法第321 條第1 項第3 款、第47 條
第1 項、第38條第1 項第2 款，判決如主文。
本案經檢察官王清海到庭執行職務。
中    華    民    國    99    年    11    月    9     日
                  刑事第十庭    法  官  林裕凱
以上正本證明與原本無異。
如不服本判決應於收受判決後10日內向本院提出上訴書狀，並應
敘述具體理由。其未敘述上訴理由者，應於上訴期間屆滿後20日
內向本院補提理由書(均須按他造當事人之人數附繕本)「切勿逕
送上級法院」。
中    華    民    國    99    年    11    月    9     日
                                書記官  黃振祐
附錄所犯法條
中華民國刑法第321條
（加重竊盜罪）
犯竊盜罪而有左列情形之一者，處 6 月以上、 5 年以下有期徒
刑：
一、於夜間侵入住宅或有人居住之建築物、船艦或隱匿其內而犯
    之者。
二、毀越門扇、牆垣或其他安全設備而犯之者。
三、攜帶兇器而犯之者。
四、結夥三人以上而犯之者。
五、乘火災、水災或其他災害之際而犯之者。
六、在車站或埠頭而犯之者。
前項之未遂犯罰之。

司法院資訊處製作；財團法人民間司法改革基金會備份。
